---
title: "Español 1.5"
author: "Joseph V. Casillas"
date: 'Verano 2017'
output:
  html_document:
    toc: true
---

# Semana 1

**Objetivos**: Presentarse, presentar al compañero, presentar información cultural (Puerto Rico), Descripción de personas

**Proyectos**:

```{r, child='./notes/semanas/semana1/semana1.Rmd'}
```

# Semana 2

**Objetivos**: Descripción (los lugares, las personas, la rutina), México

**Proyectos**:

```{r, child='./notes/semanas/semana2/semana2.Rmd'}
```

# Semana 3

**Objetivos**: Preparación para hablar del pasado (la comida, Perú)

**Proyectos**:

```{r, child='./notes/semanas/semana3/semana3.Rmd'}
```

# Semana 4

**Objetivos**: Preparar visita de Sergio, hablar del pasado (escribir, narrar), Argentina

**Proyectos**:

```{r, child='./notes/semanas/semana4/semana4.Rmd'}
```

# Semana 5

**Objetivos**: Manejar aspectos del pasado, España

**Proyectos**:

```{r, child='./notes/semanas/semana5/semana5.Rmd'}
```

# Semana 6

**Objetivos**: Persuadir y dar consejos, Ecuador

**Proyectos**:

```{r, child='./notes/semanas/semana6/semana6.Rmd'}
```

# Semana 7 

**Objetivos**: Preparación para la evaluación

**Proyectos**:

```{r, child='./notes/semanas/semana7/semana7.Rmd'}
```

